【裁判字號】    95,上易,957
【裁判日期】    950913
【裁判案由】    竊盜
【裁判全文】
臺灣高等法院臺中分院刑事判決         95年度上易字第957號
上  訴  人
即  被  告  甲○○
上列上訴人因竊盜案件，不服臺灣臺中地方法院95年度易字第
1401號中華民國95年6月20日第一審判決（起訴案號：臺灣臺中
地方法院檢察署95年度偵字第9784號），提起上訴，本院判決如
下：
    主  文
上訴駁回。
    事  實
一、甲○○前於民國（下同）89年間，曾先後因違反毒品危害防
    制條例及竊盜案件，經臺灣臺東地方法院以89年度易字第50
    0號判處有期徒刑4月、臺灣南投地方法院以89年度投刑簡字
    第67號判處有期徒刑6月、本院以89年度上易字第265號判處
    有期徒刑1年6月，嗣並經定應執行有期徒刑2年2月確定，於
    93年7月5日假釋出獄，94年1月3日縮刑期滿未經撤銷假釋視
    為執行完畢。復基於意圖為自己不法所有之概括犯意，分別
    於：94年12月19日19時30分左右之夜間，至南投縣中寮鄉
    崁頂村愛鄉巷30之1號丙○○住處，徒手將丙○○所有構成
    大門門鎖之鎖毀損後，侵入丙○○住處（侵入住宅及毀損部
    分均未經告訴），竊取其所有之照相機1台、行動電話1支、
    現金新臺幣（下同）1000元、珍珠項鍊1條、洋酒1瓶，得手
    後將現金花用殆盡，其餘物品則棄置於中寮橋下。95年1
    月2日17時左右，至南投市鄉250巷55弄41號丁○○住處
    ，徒手先將附加在紗門上之鎖破壞後，再徒手將丁○○所有
    構成大門門鎖之鎖毀損，侵入丁○○住處（侵入住宅及毀損
    部分均未經告訴），竊取其所有之電腦主機1台、電腦螢幕1
    台、現金300元、照相機1台、行動電話2支、電腦寬頻黑盒
    子1個，得手後將電腦主機、電腦螢幕交給綽號「阿祥」之
    不詳真實姓名成年男子代為變賣，將現金花用殆盡，電腦寬
    頻黑盒子、行動電話則棄置於振興橋下。95年2月9日上午
    10時左右，以踰越乙○○位於南投縣名間鄉新街村新大巷5
    號住處1樓後面窗戶之方式，侵入其住處（侵入住宅部分未
    據告訴），竊取其所有之電腦主機1台、電腦螢幕1個、鍵盤
    1個、現金1000元，得手後將現金花用殆盡。嗣經乙○○住
    處架設之監視錄影帶攝得甲○○侵入竊盜之情形，報警循線
    於95年2月13日上午10時左右，在其南投縣南投市○○路361
    巷57弄35號住處查獲上情，並扣得乙○○所失竊之電腦主機
    1台、電腦螢幕1個。
二、案經南投縣政府警察局南投分局報告臺灣南投地方法院檢察
    署檢察官呈請臺灣高等法院臺中分院檢察署檢察長令轉臺灣
    臺中地方法院檢察署檢察官偵查起訴。
    理  由
一、訊據上訴人即被告（下稱被告）甲○○對於上揭犯罪事實，
    業於警詢、檢察官偵查、原審及本院審理中坦承不諱，核與
    被害人丁○○於警詢中、被害人丙○○、乙○○於警詢及原
    審指述被害之情節相符，並有監視錄影帶翻拍之照片6張、
    被害人乙○○領回失物所出具之贓物認領保管單1紙在卷可
    資佐證，足認被告上開之自白與事實相符而可採。從而，本
    件事證已臻明確，被告上揭加重竊盜犯行堪以認定，應依法
    論科。
二、核被告甲○○於事實欄竊取被害人丙○○財物之行為，係
    犯刑法第321條第1項第1、2款之毀損門扇於夜間侵入住宅竊
    盜罪；於事實欄竊取被害人丁○○財物之行為，係犯刑法
    第321條第1項第2款之毀損門扇竊盜罪；於事實欄竊取被
    害人乙○○財物之行為，係犯刑法第321條第1項第2款之踰
    越安全設備竊盜罪。被告所為上開3次竊盜行為，時間緊接
    ，所犯構成要件相同，顯係基於概括之犯意為之，應依連續
    犯之規定論以1情節最重之毀損門扇於夜間侵入住宅竊盜罪
    ，並加重其刑。又查被告前於89年間，曾先後因違反毒品危
    害防制條例及竊盜案件，經臺灣臺東地方法院以89年度易字
    第500號判處有期徒刑4月、臺灣南投地方法院以89年度投刑
    簡字第67號判處有期徒刑6月、本院以89年度上易字第265號
    判處有期徒刑1年6月，嗣並經定應執行有期徒刑2年2月確定
    ，於93年7月5日假釋出獄，94年1月3日縮刑期滿未經撤銷假
    釋視為執行完畢，有臺灣高等法院被告前案紀錄表及臺灣臺
    中地方法院檢察署刑案資料查註紀錄表各1份在卷可參，其
    受有期徒刑執行完畢，5年內再犯本件最重本刑為有期徒刑
    以上之罪，不論依修正前之刑法第47條，或修正後之刑法第
    47條第1項之規定，均構成累犯，對被告而言並無有利或不
    利之情形，自不生新舊法比較之問題，本案關於被告是否構
    成累犯之適用，自應適用行為時之法律即修正前刑法第47條
    規定加重其刑，並遞加重之。
三、查被告甲○○行為後，中華民國刑法於94年2月2日總統華總
    一義字第09400014901號令修正公布第1～3、5、10、11、15
    、16、19、25～27、第四章章名、28～31、33～38、40～42
    、46、47、49、51、55、57～59、61～65、67、68、74～80
    、83～90、91-1、93、96、98、99、157、182、220、222、
    225、229-1、231、231-1、296-1、297、315-1、315-2、31
    6、341、343條條文；增訂第40-1、75-1條條文；刪除第56
    、81、94、97、267、322、327、331、340、345、350條條
    文；並自95年7月1日施行。被告行為後，刑法第56條關於連
    續犯之規定業已刪除，是被告犯後法律已有變更，而本件被
    告於舊法時期所犯之數次加重竊盜罪，依修正施行前刑法第
    56條之規定，為連續犯，應論以施用第1級毒品1罪，並得加
    重其刑至2分之1；而依修正施行後之刑法，並無連續犯之規
    定，且依新法應各別多次論斷之結果（即數罪併罰），其刑
    度顯較修正前應依刑法第56條之規定以1連續加重竊盜罪為
    重，經比較新舊法結果，應依刑法第2條第1項前段之規定，
    以被告行為時之規定較有利於被告，而適用修正施行前之刑
    法第56條規定，論以連續加重竊盜罪。
四、原審以被告甲○○罪證明確，適用修正前刑法第56條、第47
    條（本院認應補充修正後刑法第2條第1項之規定），刑法第
    321條第1項第1、2款之規定，並審酌被告前已有竊盜犯行，
    仍不知悔改，正值年輕力壯之際，不思正當工作以獲取財富
    ，竟以毀損門扇、逾越安全設備、於夜間侵入住宅方式，侵
    害被害人之財產權，其犯罪之動機、目的可議，且被所犯之
    次數有3次，惡性非輕，然考量被告犯後坦承犯行，態度良
    好，顯有悔意等一切情狀後（新刑法第57條之規定，為法院
    就刑之裁量審認標準見解之明文化，非屬法律之變更），量
    處有期徒刑1年6月之刑。並敘明公訴意旨關於被告於犯罪事
    實欄部分，除竊取上揭之物外，另亦涉竊取列表機1台及
    提款卡2張等，惟此部分為被告所否認，亦無積極證據足以
    證明被告亦有竊取上揭之物，無法證明被告有竊取此部分之
    物，因此部分與起訴之事實欄部分為實質上一罪之關係，
    而不另為無罪之諭知。經核其認事用法俱無不合，量刑亦稱
    允適。又行為後法律有變更者，依修正前刑法第2條第1項之
    規定，以適用裁判時法為原則，如行為時法有利於行為人，
    則例外適用行為時法；依修正後刑法第2條第1項規定，以適
    用行為時法為原則，惟如裁判時法有利於行為人，則例外的
    適用裁判時法。以往實務見解，認原判決未及比較適用新舊
    法時，上訴後，雖比較結果以舊法有利於行為人，而原判決
    別無其他撤銷事由，仍應由本院以此為由撤銷改判。惟修正
    後之規定係以適用行為時法為原則，因此原判決雖未及比較
    適用，然上訴本院後，經比較新舊法，行為後之法律並非較
    有利於行為人，仍應適用行為時法，則原判決適用行為時法
    即無不當，自不構成撤銷之事由。被告以原審量刑過重為由
    而提起上訴，經核非有理由，應駁回其之上訴。
據上論斷，應依刑事訴訟法第368條，判決如主文。
本案經檢察官卓春蓮到庭執行職務。
中    華    民    國    95    年    9    月    13     日
               刑事第十一庭  審判長法  官  黃  梅  月
                                   法  官  黃  日  隆
                                   法  官  林  宜  民
上列正本證明與原本無異。
不得上訴。
                                   書記官  林  桂  鳳
中    華    民    國    95    年    9     月    15    日
                                                      Ｆ


司法院資訊處製作；財團法人民間司法改革基金會備份。
